臺灣彰化地方法院刑事判決　　　　　　　96年度易字第1344號
公　訴　人　臺灣彰化地方法院檢察署檢察官
被　　　告　甲○○
上列被告因違反槍砲彈藥刀械管制條例案件，經檢察官聲請簡易
判決處刑（96年度偵字第5727號），本院北斗簡易庭認為不宜（
96年度斗簡字第437 號），簽移普通庭改依通常程序審理，判決
如下：
    主  文
甲○○未經許可，於夜間在公共場所攜帶刀械，處有期徒刑參月
，如易科罰金，以新臺幣壹仟元折算壹日。緩刑貳年。扣案武士
刀貳把（均含刀鞘各壹個）沒收。
    犯罪事實
一、甲○○明知武士刀係槍砲彈藥刀械管制條例列管之刀械，非
    經許可，不得無故持有，竟於民國95年12月中旬某日日沒後
    之夜間，在彰化縣員林鎮○○路「台鳳夜市」旁，自姓名、
    年籍不詳，綽號「老鼠」之成年男子處收受武士刀2 把，繼
    而將該刀械放置於其所駕駛之車牌號碼X6-3378 號自小客車
    上，且未經許可，於平日駕車期間，攜帶該2 把武士刀行經
    各處道路等公共場所。嗣於96年6 月15日上午9 時50分許，
    在彰化縣北斗鎮地○路「示範公墓」旁為警盤查，並在其所
    駕駛之上開自小客車內查獲該武士刀2 把，始查悉上情。
二、案經彰化縣警察局北斗分局報請臺灣彰化地方法院檢察署檢
    察官偵查起訴。
    理  由
一、本案被告所犯係屬刑事訴訟法第376 條第1 款所列之最重本
    刑為3 年以下有期徒刑、拘役或專科罰金之罪，本院爰依同
    法第284 條之1 之規定行獨任審判。次按被告以外之人於審
    判外之陳述，雖不符刑事訴訟法第159 條之1至 第159 條之
    4 之規定，而經當事人於審判程序同意作為證據，法院審酌
    該言詞陳述或書面陳述作成時之情況，認為適當者，亦得為
    證據。當事人、代理人或辯護人於法院調查證據時，知有第
    159 條第1 項不得為證據之情形，而未於言詞辯論終結前聲
    明異議者，視為有前項之同意，刑事訴訟法第159 條之5 定
    有明文。查本案全部卷證，公訴人、被告均不爭執其證據能
    力，本院復衡以該等供述證據作成時之情況，應為適當，是
    可認後述所引用證據之證據能力均無疑義，合先敘明。
二、上開犯罪事實，業據被告甲○○於警詢、偵查及本院審理中
    坦承不諱，核與證人陳瑋杰於警詢時證述之情節大致相符，
    復有武士刀2 把（各含刀鞘1 個）扣案可資佐證；而該2 把
    武士刀經送鑑定結果，刀柄均長20.6公分、刀刃分別長67.8
    公分、48.5公分，刀刃單面開鋒，刀柄均雙手可握，符合槍
    砲彈藥刀械管制條例列管武士刀之要件，認定係屬該條例管
    制之刀械無疑，有彰化縣警察局96年6 月27日彰警保字第09
    60035762號函附卷可憑，足認被告自白與事實相符，堪可採
    為論罪科刑之依據。本案事證明確，被告犯行，洵堪認定。
三、核被告甲○○所為，係犯槍砲彈藥刀械管制條例第15條第1
    、2 款之未經許可，於夜間在公共場所攜帶刀械罪。被告未
    經許可持有刀械之輕度行為，為未經許可於夜間在公共場所
    攜帶刀械之重度行為所吸收，不另論罪。又起訴法條僅引用
    槍砲彈藥刀械管制條例第14條第3 項之未經許可持有刀械罪
    ，而未慮及被告於夜間攜帶該刀械至公共場所之加重情節，
    容有未洽，本院在社會基本事實同一之範圍內，依法變更起
    訴法條為同條例第15條第1 、2 款之未經許可，於夜間在公
    共場所持有刀械罪，附此敘明。被告長時間持有前開具殺傷
    力之武士刀，性質上係屬犯罪行為之繼續，而非狀態之繼續
    ，其犯罪之完結須繼續至持有行為終了時為止（最高法院88
    年第8 次刑事庭會議決議參照）。是以被告雖自95年12月間
    某日起即持有上開刀械，但因持有至96年6 月15日上午9 時
    50 分 始為警查獲，其持有之繼續，為行為之繼續，至持有
    行為終了時，論為一罪（最高法院90年度臺上字第6643號判
    決、最高法院66年3 月8 日66年度第2 次刑庭庭推總會決議
    （2） 、最高法院24年度上字第3401號判例意旨參照），併
    此敘明。爰審酌被告未經許可於夜間在公共場所攜帶危險性
    極高之武士刀，對社會治安仍存有潛在之危險，惟念其當未
    曾以該刀械犯罪，並未因此造成公眾或他人之實質惡害，暨
    被告犯後於坦認犯行，深具悔意，態度尚稱良好，暨其犯罪
    動機、智識程度等一切情狀，認檢察官求處有期徒刑3 月尚
    屬妥適，爰量處如主文所示之刑，並諭知易科罰金之折算標
    準（被告持有管制刀械屬於繼續犯性質之單純一罪，已如前
    述，是其犯罪終了時間為96年6 月15日，係在96年4 月24日
    以後，不符合中華民國96年罪犯減刑條例第2 條第1 項之規
    定，爰不予減刑）。末查被告前未曾受有期徒刑以上刑之宣
    告，此有臺灣高等法院被告前案紀錄表1 份在卷可稽，其經
    此教訓，應知警惕而無再犯之虞，本院因認所宣告之刑，以
    暫不執行為適當，併予宣告緩刑2 年，以勵自新。扣案之武
    士刀2 把（均含刀鞘各1 個），係屬槍砲彈藥刀械管制條例
    第4 條第1 項第3 款所稱之公告查禁之刀械，依據同條例第
    6 條之規定，非經主管機關許可不得持有，均係違禁物，從
    而應依刑法第38條第1 項第1 款規定宣告沒收。
據上論斷，依刑事訴訟法第452 條、第299 條第1 項前段、第
300 條，槍砲彈藥刀械管制條例第15條第1 款、第2 款，刑法第
11條前段、第41條第1 項前段、第74條第1 項第1 款、第38條第
1 項第1 款，判決如主文。
本案經檢察官陳茂榮到庭執行職務。
中　　華　　民　　國　　96　　年　　10　　月　　1 　　日
                  刑事第一庭    法  官  胡宜如
以上正本證明與原本無異。
如不服本判決，應於判決送達後10日內，向本院提出上訴書狀，
上訴書狀應「敘述具體上訴理由」，並按他造當事人之人數附繕
本。「切勿逕送上級法院」。
告訴人或被害人對於判決如有不服具備理由請求檢察官上訴者，
其上訴期間之計算係以檢察官收受判決正本之日期為準。
中　　華　　民　　國　　96　　年　　10　　月　　1 　　日
                                書記官  蕭秀吉
附錄本案論罪科刑法條：
槍砲彈藥刀械管制條例第15條
未經許可攜帶刀械而有下列情形之一者，處2 年以下有期徒刑：
  一  於夜間犯之者。
  二  於車站、埠頭、航空站、公共場所或公眾得出入之場所犯
      之者。
  三  結夥犯之者。
